【裁判字號】    94,易,26
【裁判日期】    950301
【裁判案由】    竊盜
【裁判全文】
臺灣澎湖地方法院刑事判決                94年度易字第26號
公  訴  人  臺灣澎湖地方法院檢察署檢察官
被      告  丁○○
上列被告因竊盜案件，經檢察官提起公訴（94年度偵字第195號）
，本院判決如下：
    主  文
丁○○毀壞安全設備竊盜，未遂，處有期徒刑柒月。
    事  實
一、丁○○曾有違反動產擔保交易法之前科，仍不知悔改，意圖
    為自己不法之所有，於94 年3月25日凌晨2時20分許，駕駛
    車號JJ-2152號出租自小客車，至澎湖縣白沙鄉鎮海村6號「
    福安宮」，以不詳器具撬開並破壞福安宮西側木門鎖鏈之安
    全設備後，進入該廟宇正殿，續以不詳器具破壞置於正殿內
    之賽錢箱（侵入住宅、毀損部分均未據被害人提出告訴），
    欲竊取該賽錢箱內之香油錢，適警巡邏經過發現，而未能得
    逞，丁○○則趁機自福安宮東側門逃逸，嗣經警循線查悉上
    情。
二、案經澎湖縣警察局白沙分局報請臺灣澎湖地方法院檢察署檢
    察官偵查起訴。
    理  由
一、按被告以外之人於審判外之陳述雖不符刑事訴訟法第159條
    之1至之4等條文之規定，而經當事人於審判程序同意作為證
    據，法院審酌該言詞陳述或書面陳述作成時之情況，認為適
    當者，亦得為證據；當事人、代理人或辯護人於法院調查證
    據時，知有刑事訴訟法第159條第1項不得為證據之情形，而
    未於言詞辯論終結前聲明異議者，視為有前項之同意，刑事
    訴訟法第159條之5亦定有明文。本件證人丙○○、李佳容於
    警訊中之陳述，其性質雖屬傳聞證據，惟並無符合刑事訴訟
    法第159條之1至之4等前四條之情形，但其等所為之上開警
    訊筆錄，本院審理時予以提示並告以要旨，且各經檢察官及
    被告表示意見，當事人已知上述筆錄屬傳聞證據，且均未於
    言詞辯論終結前對該等筆錄內容異議，依上開規定，其等於
    警訊中之證言，已擬制同意有證據能力。
二、訊據被告丁○○固坦承其曾於94年3月24日晚間駕駛車號
    JJ-2152號出租自小客車載友人乙○○到西嶼大池村喝酒後
    再駕車返回馬公，惟矢口否認有前開竊盜犯行，辯稱：「94
    年3月24日晚上我是駕車載乙○○至西嶼大池村與我哥哥以
    及友人陳光輝一起喝酒，喝完後我又載乙○○、陳光輝到馬
    公市北辰加油站加油後，就把車子開到馬公市"峰卡拉OK"
    歸還給當時的同居女友李佳容，當時乙○○還在車上睡覺，
    我有告訴李佳容請她下班載乙○○回家，之後我就坐計程車
    返回住處，我不知道為何車子又會出現在福安宮前」云云。
    惟查：
（一）被告丁○○於94年3月25日凌晨2時20分許，駕駛車號
      JJ-2152號出租自小客車，車後座附載當時酒醉正在睡覺
      之乙○○，至澎湖縣白沙鄉「福安宮」，以不詳器具破壞
      福安宮木門鎖鍊進入正殿，續破壞賽錢箱意圖竊取香油錢
      ，嗣為警巡邏發覺逃逸而未遂等情，業據巡邏員警戊○○
      、證人乙○○於本院審理時分別到庭證述：「我當天與同
      事李正祥開車巡邏到福安宮，先看到車子停放在外面，就
      下車察看，下車後聽到裡面有敲打的聲音，李正祥發現廟
      側門的門鎖已經被破壞，接下來我就從右手邊正門半透明
      玻璃門看到被告把臉貼在玻璃門上，我們趕快從側門進去
      要抓他，但是被告從正門跑走，我當時從玻璃門上看到的
      臉孔就是在場的被告。事後我們有到車上盤查，發現乙○
      ○在車後座睡覺」、「3月24日晚間我有跟丁○○一起到
      西嶼大池村喝酒，我喝沒多久就醉了，就到車上休息，當
      時我有跟被告說他要回去的時候再載我回去，後來我是被
      警察叫醒，當時車子已經停在福安宮，事後被告有找過我
      ，跟我承認這件案子是他做的，要我把此事扛下，我沒有
      答應他。」等語明確，核與「福安宮」管理員丙○○指述
      情節相符，並有刑案現場測繪圖、相片等在卷可佐。
（二）經本院於夜間親自前往案發現場「福安宮」勘驗之結果，
      該宮天宮廳及中壇廳點有三具日光燈，西邊廳舍亦點有一
      盞日光燈，若某人將臉貼住西邊廳舍之毛玻璃門，由外部
      確實可清晰辨識其五官，此製有勘驗筆錄並攝有錄影帶、
      照片等附卷可佐。故證人即員警戊○○稱當天曾由玻璃門
      外看見被告臉孔一情，確屬可能，且員警與被告又素無仇
      怨，自無涉詞誣陷被告之理，其所為證詞有高度之可信度
      ，被告辯稱警員不可能看清楚當時在廟裡的人臉孔云云，
      不足採信。
（三）證人李佳容、陳光輝雖分別於警訊時、偵查時證稱：「車
      號JJ-2152號自小客車是有一位綽號叫"昇哥"的人要我承
      租，我於94年3月13日承租，承租後前兩天是我所使用，
      但後來都是由"昇哥"使用，24日晚上20時40分許，丁○○
      由石泉住處開該車載我到石泉泰永加油站加油，而後車子
      便由我開去上班，當天晚間23時許，"昇哥"的客人打電話
      來我上班的地方跟我說要用車，叫我把車鑰匙拿下去給他
      ，我拿給他後，他便將車子開走；至於丁○○從24日晚上
      20時許到25日早上8時這段時間都在家中帶小孩沒有外出
      」、「94年3月24日晚間9時至10時許我在丁○○位於西嶼
      鄉大池村住所喝酒，喝完後又到丁○○女友工作之"峰卡
      拉OK"喝酒，喝完酒後我搭計程車回西嶼鄉大池村家裡，
      丁○○好像有把汽車鑰匙交給他女友，因為他也喝醉酒無
      法開車。」云云。然如前所述，被告丁○○於94年3月24
      日晚間駕駛該出租自小客車載友人乙○○到西嶼大池村與
      陳光輝等人喝酒後再駕車返回馬公一節，不惟據被告自承
      在卷，且與證人乙○○、陳光輝所述相符，而由卷附加油
      站所開的發票，亦明確可知當天被告丁○○係在晚間23時
      23 分許駕駛該出租自小客車前往北辰加油站加油，則證
      人林佳容稱當天被告丁○○當天係駕車於晚間8時40分許
      在石泉加油站加油，之後都在家中照顧小孩云云，顯然與
      事實不符；又被告丁○○與其友人當天在大池村喝酒畢返
      回馬公後，並未再前往"峰卡拉OK"喝酒，已據被告供述甚
      詳，則證人陳光輝稱之後又前往該卡拉OK飲酒，亦明顯與
      事實不符。依上所述，證人李佳容、陳光輝兩人就當天被
      告行蹤之證詞，皆有部分或全部與事實有所出入，則其等
      證詞之可信度不免令人存疑，自難採信其等證詞為有利被
      告之認定。
（四）綜上所述，本案事證明確，被告前開所辯，無非圖卸之詞
      ，不足採信，其犯行應堪認定。
三、查門鎖為安全設備之ㄧ種，被告以不詳器具毀損福安宮側門
    鎖鍊而入內行竊，核其所為，係犯刑法第321條第2項、第1
    項第3款毀壞安全設備竊盜未遂罪。被告著手於竊盜行為之
    實行而未得財，為未遂犯，爰依刑法第26條前段之規定減輕
    其刑。爰審酌被告犯罪之手段、目的、動機，犯後未坦承犯
    行，態度不佳等一切情狀，爰量處如主文所示之刑。
據上論斷，應依刑事訴訟法第299條第1項前段，刑法第321條第
2項、第1項第2款、第26條，判決如主文。
本案經檢察官甲○○到庭執行職務
中    華    民    國    95    年    3     月    1    日
                  刑事庭  審判長法  官  管安露
                                法  官  李宛玲
                                法  官  陳順輝
以上正本係照原本作成。
如不服本判決，應於判決送達後10日內，向本院提出上訴狀（須
附繕本）。
中    華    民    國    95    年    3     月    1     日
                                書記官  楊依靚
論罪法條：
中華民國刑法第321條第2項：
犯竊盜罪而有左列情形之一者，處 6 月以上、 5 年以下有期徒
刑：
一  於夜間侵入住宅或有人居住之建築物、船艦或隱匿其內而犯
之者。
二  毀越門扇、牆垣或其他安全設備而犯之者。
三  攜帶兇器而犯之者。
四  結夥三人以上而犯之者。
五  乘火災、水災或其他災害之際而犯之者。
六  在車站或埠頭而犯之者。
前項之未遂犯罰之。
散布文字、圖畫犯前項之罪者，處 2 年以下有期徒刑、拘役或 1
千元以下罰金。


司法院資訊處製作；財團法人民間司法改革基金會備份。
